【裁判字號】    89,交訴,13
【裁判日期】    890630
【裁判案由】    公共危險等
【裁判全文】
臺灣臺東地方法院刑事判決                          八十九年度交訴字第一三號
    公  訴  人  臺灣台東地方法院檢察署檢察官
    被      告  甲○○
右列被告因公共危險等案件，經檢察官提起公訴（八十九年度偵字第二三四號），本
院判決如左：
    主  文
甲○○服用酒類，不能安全駕駛動力交通工具而駕駛，處罰金壹萬元，如易服勞役，
以參佰元折算壹日；又駕駛動力交通工具肇事，致人受傷而逃逸，處有期徒刑陸月，
緩刑貳年。
    事  實
一、引用檢察官起訴書所載犯罪事實（如附件）。
二、案經台東縣警察局台東分局報請臺灣臺東地方法院檢察署檢察官偵查起訴。
    理  由
一、訊據被告羅武雄對於在上開時、地酒醉後駕車致撞傷乙○○等情坦承不諱，但否
    認肇事逃逸，辯稱：當時我並不是要逃逸，我有打行動電話要叫救護車但沒有打
    通云云。惟查，被告確有逃逸之事實，業經被告自小客車上所載之朋友在警訊時
    証稱：撞擊後在現場停約一分鐘便將車駛離等語，又於偵查中証稱：我們剛到「
    東方之鑽」我問甲○○車子有無撞擊到，他說。有沒多久，警察就過來。」等語
    。足認被告係於肇事後仍到他處為警查獲。所辯即不足採。並有道路交通事故調
    查報告表、酒精濃度測試值、診斷證明書各一紙，以及相片六張附卷可稽，參以
    美國、德國之實務認定標準，呼氣達每公升０點五五毫克或血液濃度達百分之０
    點一一以上者，肇事率已為一般正常人之十倍，認為已達「不能安全駕駛」之標
    準，本件被告於肇事當日下午二時二十八分（肇事後約半小時左右）之酒精測試
    值達呼氣每公升零點八零毫克，遠逾上開標準等情，足認被告飲酒已達不能安全
    駕駛之程度，本件事證已臻明確，被告犯行堪以認定。
二、核被告所為，係犯刑法第一百八十五條之三服用酒類不能安全駕駛動力交通工具
    而駕駛罪以及第一百八十五條之四之駕車肇事致人受傷而逃逸罪。其所犯二罪間
    ，犯意各別，罪名不同，應分論併罰之，爰審酌被告犯罪之動機、目的、所生之
    危害、犯罪後之態度，已賠償被害人之損害而達成和解等一切情狀，量處如主文
    所示之刑，並就罰金部分諭知易服勞役之折算標準。末查，被告前未曾受有期徒
    刑以上刑之宣告，有本院被告全國前案紀錄表一紙在卷供參，經此次罪刑宣告，
    當已知所警惕，信無再犯之虞，本院因認前開肇事逃逸罪對其宣告之有期徒刑六
    月，以暫不執行為適當，爰諭知緩刑二年，以啟自新，並觀後效。
據上論斷，應依刑事訴訟法第二百九十九條第一項前段、第三百十條之一第二項，刑
法第一百八十五條之三、第一百八十五條之四、第四十二條第二項、第七十四條第一
款，罰金罰鍰提高標準條例第二條，判決如主文。
中    華    民    國      八十九    年      六      月      三十      日
                                  臺灣臺東地方法院刑事庭
                                        法  官  朱中和
右正本證明與原本無異。
如不服本判決，應於判決送達後十日內向本院提出上訴狀。（須附繕本）
「切勿逕送上級法院」
                                        書記官  王敏玉
中    華    民    國      八十九      年      七      月      五      日
附錄刑法第一百八十五條之三、之四全文
服用毒品、麻醉藥品、酒類或其他相類之物，不能安全駕駛動力交通工具而駕駛者，
處一年以下有期徒刑、拘役或三萬元以下罰金。
駕駛動力交通工具肇事，玫人死傷而逃逸者，處六月以上五年以下有期徒刑。


司法院資訊處製作；財團法人民間司法改革基金會備份。
